【裁判字號】    99,交易,24
【裁判日期】    990514
【裁判案由】    公共危險
【裁判全文】
臺灣臺東地方法院刑事判決            99年度交易字第24號
公  訴  人  臺灣臺東地方法院檢察署檢察官
被      告  甲○○
上列被告因公共危險案件，經檢察官提起公訴（99年度偵字第65
4號），被告於準備程序中為有罪之陳述，經本院合議庭裁定由
受命法官獨任進行簡式審判程序，判決如下：
    主  文
甲○○服用酒類，不能安全駕駛動力交通工具而駕駛，累犯，處
有期徒刑陸月，如易科罰金，以新臺幣壹仟元折算壹日。
    犯罪事實
一、甲○○前因公共危險、過失致人於死案件，於民國93年3月
    26日經國防部高等軍事法院以93年度法仁判字第1號判決判
    處有期徒刑1年4月確定，嗣於94年6月3日假釋出監，所餘刑
    期併付保護管束，而於94年8月13日保護管束期滿未經撤銷
    假釋，未執行之刑以已執行論。詎仍不知悔改，於99年2月
    12 日上午11時許起至同日下午1時許，在臺東縣東河鄉北源
    村45鄰67號東河休閒農場飲用啤酒4瓶後，已不能安全駕駛
    動力交通工具，仍於同日下午2時許駕駛車牌號碼K53-899號
    重型機車離開上址，嗣於同日下午3時20分，駕駛上開機車
    由南向北行經同鄉○○村○○○○○路37.3公里處，不慎自倒
    於路旁水溝成傷，經警送往馬偕紀念醫院臺東分院急救，並
    委託該醫院抽血檢測其酒精濃度，檢驗結果達293MG/DL （
    經換算呼吸酒精濃度為1.465MG/L），而悉上情。
二、案經臺東縣警察局成功分局報請臺灣臺東地方法院檢察署檢
    察官偵查起訴。
    理  由
壹、程序事項
    被告甲○○所犯者非為死刑、無期徒刑、最輕本刑為3年以
    上有期徒刑之罪或高等法院管轄第一審案件，其於準備程序
    進行中，先就被訴事實為有罪之陳述，經告知其簡式審判程
    序之旨，並聽取公訴人、被告之意見後，本院合議庭依刑事
    訴訟法第273條之1第1項之規定，裁定由受命法官獨任以簡
    式審判程序進行本案之審理。
貳、實體事項
一、上揭犯罪事實，業據被告甲○○坦承不諱，並有道路交通事
    故當事人酒精測定紀錄表、道路交通事故調查報告表（一
    ）（二）、道路交通事故現場圖、臺東縣警察局舉發違反道
    路交通管理事件通知單、馬偕紀念醫院臺東分院診斷證明書
    及現場照片10張等附卷可稽，足徵被告上開自白與事實相符
    ，是本案事證明確，被告犯行堪以認定，自應依法論罪科刑
    。
二、按一般人飲用酒類後，呼氣酒精濃度達每公升0.5毫克者，
    會產生反應較慢、感覺降低、影響駕駛等輕至中度中毒症狀
    ，呼氣酒精濃度達每公升0.75毫克者，會產生思考改變、個
    性行為改變等中毒症狀，而呼氣中酒精濃度達每公升0.55毫
    克者，肇事率為正常人之10倍以上，呼氣酒精濃度達每公升
    0.75毫克者，肇事率為正常人之25倍以上，此有行政院國軍
    退除役官兵輔導委員會臺北榮民總醫院民國88年8月5日（88
    ）北總內字第26868號函在卷可稽。查本件被告服用酒類後
    騎乘機車，經測得血液酒精濃度達293MG/DL（換算呼氣酒精
    濃度為每公升1.465毫克），顯已達不能安全駕駛動力交通
    工具之程度，猶駕駛動力交通工具，是核其所為，係犯刑法
    第185條之3不能安全駕駛動力交通工具罪。又被告曾有如前
    所述之犯罪科刑及刑之執行情形，此有臺灣高等法院被告前
    案紀錄表在卷可稽，其於有期徒刑執行完畢後5年內，故意
    再犯本件有期徒刑以上之罪，為累犯，應依刑法第47條第1
    項規定加重其刑。爰審酌被告曾因酒醉駕車而過失致人於死
    ，經軍事法院判處罪刑，並執行完畢，竟未因此心生警惕，
    明知酒精成分對人之意識能力具有不良影響，酒後駕車對一
    般往來之公眾及駕駛人自身皆具有高度危險性，既漠視自己
    安危，尤枉顧公眾安全，而於服用酒類後之血液酒精濃度達
    293MG/DL（經換算呼氣酒精濃度為每公升1.465毫克），已
    處於不能安全駕駛動力交通工具之狀態仍駕駛車輛，雖僅自
    倒成傷，但仍有害行車安全，及其犯罪動機、生活狀況、智
    識能力、違反義務之程度、犯罪所生之危害、犯後坦承犯行
    並深表悔悟之態度等一切情狀，量處如主文所示之刑，併諭
    知易科罰金之折算標準。
據上論斷，應依刑事訴訟法第273條之1第1項、第299條第1項前
段，刑法第185條之3、第47條第1項、第41條第1項前段，刑法施
行法第1條之1第1項，判決如主文。
本案經檢察官乙○○到庭執行職務。
中    華    民    國    99    年    5     月    14    日
                  刑事第三庭  法  官  陳鈺雯
以上正本證明與原本無異。
如不服本判決應於收受送達後10日內向本院提出上訴書狀，並應
敘述具體理由；其未敘述上訴理由者，應於上訴期間屆滿後20日
內向本院補提理由書（均須按他造當事人之人數附繕本）。「切
勿逕送上級法院」。告訴人或被害人對於本判決如有不服，請書
具不服之理由狀，請求檢察官上訴者，其上訴期間之計算係以檢
察官收受判決正本之日期為準。
                              書記官  廖丁逸
中    華    民    國    99    年    5     月    14    日
附錄本案論罪科刑法條：
中華民國刑法第185條之3
服用毒品、麻醉藥品、酒類或其他相類之物，不能安全駕駛動力
交通工具而駕駛者，處1年以下有期徒刑、拘役或科或併科15萬
元以下罰金。

司法院資訊處製作；財團法人民間司法改革基金會備份。
